【裁判字號】    99,聲,234
【裁判日期】    990928
【裁判案由】    停止執行
【裁判全文】
臺灣臺中地方法院民事裁定               99年度聲字第234號
聲  請  人  甲○○
聲  請  人  乙○○
相  對  人  台灣中小企業銀行股份有限公司
法定代理人  丙○○
上當事人間聲請停止執行事件，本院裁定如下：
    主    文
聲請人供擔保新臺幣參拾陸萬陸仟陸佰陸拾柒元後，本院99年度
司執字第72298號執行事件之強制執行程序，於本院99年度訴字
第2146號債務人異議之訴事件判決確定、和解或撤回起訴前，應
暫予停止。
    理      由
一、按有回復原狀之聲請，或提起再審或異議之訴，或對於和解
    為繼續審判之請求，或提起宣告調解無效之訴、撤銷調解之
    訴，或對於許可強制執行之裁定提起抗告時，法院因必要情
    形或依聲請定相當並確實之擔保，得為停止強制執行之裁定
    ，強制執行法第 18條第2項定有明文。復按法院依強制執行
    法第 18條第2項定擔保金額而准許停止強制執行之裁定者，
    該項擔保係備供債權人因停止執行所受損害之賠償，其數額
    應依標的物停止執行後，債權人未能即時受償或利用該標的
    物所受之損害額，或其因另供擔保強制執行所受之損害額定
    之，非以標的物之價值或其債權額為依據（最高法院91年度
    台抗字第429號裁判意旨參照）。
二、本件聲請意旨略以：相對人對聲請人向本院提起99年度司執
    字第72298號強制執行事件，然聲請人依民法繼承編施行法
    第1條之3第2項之規定，對該等債權憑證所示之債權有消滅
    或妨礙之事由存在，聲請人並已據此對相對人提起99年度訴
    字第2146號債務人異議之訴，爰依強制執行法第18條第2項
    規定，聲請停止強制執行等語。
三、本件聲請人以其已向本院提起債務人異議之訴為理由，聲請
    裁定停止本院99年度司執字第72298號執行事件之強制執行
    。業經本院依職權調取99年度司執字第72298號及99年度訴
    字第2146號債務人異議之訴卷宗加以審究後，認為聲請人之
    聲請為有理由，應予准許。再查，相對人於該強制執行事件
    主張聲請人及第三人林鄭勳等人均為債務人林金銘之繼承人
    ，故就債務人林金銘與慕都企業有限公司等對其所負連帶債
    務新台幣（下同）1,000,000元及自民國72年9月30日起至清
    償日止，按年息11%計算之利息，聲請強制執行聲請人之財
    產，亦業經本院調閱99年度司執字第72298號強制執行事件
    卷宗查核無誤。又於斟酌聲請人供擔保之費用時，應以相對
    人原可獲償之總額計算對其所可能造成損害之內容，而參酌
    本案訴訟之標的金額未逾民事訴訟法第466條所定數額，屬
    不得上訴第三審事件，至二審終結，其期間推定為3年4  個
    月（參照各級法院辦案期限實施要點第二條規定民事通常程
    序第一審審判案件期限1年4個月、民事第二審審判案件期限
    2年、民事第三審審判案件期限1年），爰以此為預估聲請人
    獲准停止執行因而致相對人之執行延宕之期間。而本件停止
    強制執行期間，相對人可能遭受損害為無法即時因強制執行
    滿足其債權期間所生3年4個月之利息損失，故本件擔保金額
    應以366,667元為適當【計算式：1,000,000元x11%x(3+4/
    12)= 366,667元，元以下四捨五入】，爰酌定聲請人應供擔
    保金額為366,667元。
四、依強制執行法第18條第2項，裁定如主文。
中    華    民    國    99    年    9    月     28    日
                  民事第三庭  法  官  曹宗鼎
上正本係照原本作成。
如不服本裁定，應於送達後10日內向本院提出抗告狀（須附繕本
），並繳納抗告裁判費新臺幣1,000元。
中    華    民    國    99    年    9    月     28    日
                              書記官

司法院資訊處製作；財團法人民間司法改革基金會備份。
